# 请问拟上市公司中期分配当年利润是否需要审计？

提问人：hunaipeng 时间：2011-10-09 15:36:19
RT...............................

回答人：chenyiwei
赞同tony868lamy意见。虽然上市规则第6.5条明确需审计，但自从证监会 57 号令生效以来，沪深交易所每年发布半年报工作通知时，都会规定这个特别条款，即仅提出中期现金红利分配预案的公司无需进行中期审计。